【裁判字號】    88,交訴,139
【裁判日期】    890127
【裁判案由】    公共危險
【裁判全文】
臺灣臺中地方法院刑事判決                        八十八年度交訴字第一三九號
    公  訴  人  臺灣台中地方法院檢察署檢察官
    被      告  甲○○
右列被告因公共危險等案件，經檢察官提起公訴 (八十八年度偵字第二三四七○號)
本院判決如左：
    主  文
甲○○服用酒類，不能安全駕駛動力交通工具而駕駛，處有期徒刑參月；又駕駛動力
交通工具，致人於傷而逃逸，處有期徒刑捌月；應執行有期徒刑拾月。
    事  實
一、甲○○明知酒後不可駕駛動力交通工具於道路行駛，竟於民國（以下同）八十八
    年十二月二日凌晨三時起至同日上午四時左右，獨自一人在台中市某不知名之酒
    店飲用五、六瓶啤酒後，繼於當日上午十一時許，酒意未退之情形下，已不能安
    全駕駛動力交通工具，仍駕駛其母親羅阿快所有車牌號碼ＮＩ─八○九一號自小
    客車，沿台中縣潭子鄉○○路往潭子鄉嘉仁村方向行駛，於中午約十二時左右，
    途經潭子鄉○○路與與頭張路口時，原應注意車前狀況，隨時採取必要之安全措
    施，且依當時情形，並無不能注意之情事，竟能注意而疏未注意，致撞及乙○○
    所騎乘車牌號碼ＶＲＤ─９３８號之輕機車，詎甲○○於撞倒乙○○受傷後，竟
    未停車、下車加以救助、送醫（乙○○傷害部分尚未據其告訴），反而加速逃逸
    ，甚連將其所撞倒之ＶＲＤ─９３８號之輕機車推行一段距離後，始於逃逸至潭
    子鄉○○路與新興路口時，又撞及當時沿潭子鄉○○路往潭子鄉○○路亦途經該
    路口，由曾玲蓉所駕駛車牌號碼ＯＨ─６５９８之自小客車而再次肇事，嗣經台
    中縣豐原分局頭家派出所員警巡邏經過該處而查獲，並當場對甲○○施以酒精濃
    度測試，結果測試濃度高達每公升零點六六毫克。
二、案經台中縣警察局豐原分局報請臺灣臺中地方法院檢察署檢察官偵查起訴。
    理  由
一、訊據被告甲○○固不否認於右揭時地酒後肇事連續撞及乙○○、曾玲蓉等人所騎
    乘或駕駛之汽、機車之事實，惟否認有肇事逃逸之犯行，辯稱：當時伊迷迷糊糊
    ，並無逃逸之惡意云云；惟查右揭事實，已据被害人乙○○、曾玲蓉二人分別於
    警訊及本院審理中指述甚詳，且有酒精濃度測試紙、台中縣警察局道路交通事故
    調查報告表各乙份及肇事現場相片十張附卷可稽外；另被告於撞及乙○○所騎乘
    之輕機車後，除未停車救助將乙○○送醫外，竟連其所撞倒之ＶＲＤ─９３８號
    之輕機車車推行一段距離，始於再次撞及曾玲蓉所駕駛之自小客車後，始為員警
    帶回派出所處理，甚且於警方偵辦、訊問時，表情呈現呆滯、木僵之狀況，亦有
    處理員警所製作之職務報告書乙份在卷可參，顯見被告肇事當時意識已甚不清楚
    ，其因飲酒致無法安全駕駛動力交通工具乙節，洵堪認定；另被告對於肇事後逃
    逸乙節，雖矢口否認；惟被告當時亦自知伊撞及乙○○時之時速高達六、七十公
    里，按以時速高達六、七十公里衝撞人車後，應有致人於死傷之情形產生，此應
    為被告所明知或可得而知，依常理判斷，被告理應下車察看人車有無受創，其竟
    未下車救助，反而駕車連被伊所撞倒卡在車前之ＶＲＤ─９３８號輕機車，推行
    一段距離至大興路與新興路口，再次撞及曾玲蓉所駕駛之前揭自小客車後，始為
    員警帶回處理，故被告所為上開辯解，核與一般經驗、論理法則相違背，況被告
    於本院八十八年十二月十七日初訊時，已供稱：伊第一次是逃逸等語。是被告事
    後翻異，否認逃逸云云，顯係事後卸責之詞，不足以採信。是被告肇事逃逸後之
    犯行，亦堪以認定。
二、核被告所為係犯刑法第一百八十五條之三服用酒類不能安全駕駛車輛罪及第一百
    八十五條之四肇事致人受傷逃逸等罪。被告所犯上開二罪間，犯意各別，罪名互
    異，應分論併罰。審酌被告酒後駕車，危害公共安全至鉅，詎被告不僅仍於酒醉
    後駕車，且於肇事後，竟逃逸棄受傷之被害人於不顧，惡性非輕，本應從重量刑
    ，惟念被告尚無犯罪前科，且事後已取得被害人乙○○之諒解等一切情狀，分別
    量處如主文所示之刑，並定其應執行之刑。
據上論斷，應依刑事訴訟法第二百九十九條第一項前段，刑法第一百八十五條之三、
第一百八十五條之四、第五十一條第五款，判決如主文。
中      華      民      國    八十九    年      一      月    二十七    日
                                       臺灣臺中地方法院交通法庭
                                            法  官  許  金  樹
右正本證明與原本無異。
如不服本判決應於送達後十日內向本院提出上訴狀，上訴於台灣高等法院台中分院（
須附繕本）。
                                          書記官
中      華      民      國    八十九    年      一      月    二十八    日
附錄本案論罪科刑法條：
刑法第一百八十五條之三：
服用毒品、麻醉藥品、酒類或其他相類之物，不能安全駕駛動力交通工具而駕駛者，
年有期徒刑、拘役或三萬元以下罰金。
刑法第一百八十五條之四：
駕駛動力交通工具肇事，致人死傷而逃逸者，處六月以上五年以下有期徒刑。


司法院資訊處製作；財團法人民間司法改革基金會備份。
